Config:
  hfst:
    Gen: ../../../src/generator-gt-norm.hfst
    Morph: ../../../src/analyser-dict-gt-norm.hfst
  xerox:
    Gen: ../../../src/generator-gt-norm.xfst
    Morph: ../../../src/analyser-dict-gt-norm.xfst
    App: lookup

Tests:
  Noun - šaddo:
    šaddo+N+Sg+Nom:  šaddo
    šaddo+N+Sg+Gen:  šado
    šaddo+N+Sg+Acc:  šado
    šaddo+N+Sg+Ill:  šaadon
    šaddo+N+Sg+Loc:  šaddoost
    šaddo+N+Sg+Com:  šaddoin
    šaddo+N+Sg+Abe:  šadottáá
    šaddo+N+Ess:  šaddon
    šaddo+N+Par:  šaddod
    šaddo+N+Pl+Nom:  šadoh
    šaddo+N+Pl+Gen:  šadoi
    šaddo+N+Pl+Acc:  šaddoid
    šaddo+N+Pl+Ill:  šaddoid
    šaddo+N+Pl+Loc:  šadoin
    šaddo+N+Pl+Com:  šadoiguin
    šaddo+N+Pl+Abe:  šadoittáá

  Noun - avdo:
    avdo+N+Sg+Nom:  avdo
    avdo+N+Sg+Gen:  aavdo
    avdo+N+Sg+Acc:  aavdo
    avdo+N+Sg+Ill:  aavdon
    avdo+N+Sg+Loc:  aavdost
    avdo+N+Sg+Com:  avdoin
    avdo+N+Sg+Abe:  avdottáá
    avdo+N+Ess:  avdon
    avdo+N+Par:  avdod
    avdo+N+Pl+Nom:  aavdoh
    avdo+N+Pl+Gen:  [aavdoi, avdoi]
    avdo+N+Pl+Acc:  aavdoid
    avdo+N+Pl+Ill:  aavdoid
    avdo+N+Pl+Loc:  aavdoin
    avdo+N+Pl+Com:  avdoiguin
    avdo+N+Pl+Abe:  avdoittáá

  Noun - taŋgo:
    taŋgo+N+Sg+Nom:  taŋgo
    taŋgo+N+Sg+Gen:  taŋgo
    taŋgo+N+Sg+Acc:  taŋgo
    taŋgo+N+Sg+Ill:  taŋgon
    taŋgo+N+Sg+Loc:  taŋgoost
    taŋgo+N+Sg+Com:  taŋgoin
    taŋgo+N+Sg+Abe:  taŋgottáá
    taŋgo+N+Ess:  taŋgon
    taŋgo+N+Par:  taŋgon
    taŋgo+N+Pl+Nom:  taŋgoh
    taŋgo+N+Pl+Gen:  taŋgoi
    taŋgo+N+Pl+Acc:  taŋgoid
    taŋgo+N+Pl+Ill:  taŋgoid
    taŋgo+N+Pl+Loc:  taŋgoin
    taŋgo+N+Pl+Com:  taŋgoiguin
    taŋgo+N+Pl+Abe:  taŋgoittáá

  Noun - pargo:
    pargo+N+Sg+Nom:  pargo
    pargo+N+Sg+Gen:  pargo
    pargo+N+Sg+Acc:  pargo
    pargo+N+Sg+Ill:  paargon
    pargo+N+Sg+Loc:  pargoost
    pargo+N+Sg+Com:  pargoin
    pargo+N+Sg+Abe:  pargottáá
    pargo+N+Ess:  pargon
    pargo+N+Par:  pargod
    pargo+N+Pl+Nom:  pargoh
    pargo+N+Pl+Gen:  pargoi
    pargo+N+Pl+Acc:  pargoid
    pargo+N+Pl+Ill:  pargoid
    pargo+N+Pl+Loc:  pargoin
    pargo+N+Pl+Com:  pargoiguin
    pargo+N+Pl+Abe:  pargoittáá

  Noun - taho:
    taho+N+Sg+Nom:  taho
    taho+N+Sg+Gen:  tavo
    taho+N+Sg+Acc:  tavo
    taho+N+Sg+Ill:  tahon
    taho+N+Sg+Loc:  tavvoost
    taho+N+Sg+Com:  tavvoin
    taho+N+Sg+Abe:  tavottáá
    taho+N+Ess:  tahhoon
    taho+N+Par: tahhood
    taho+N+Pl+Nom:  tavoh
    taho+N+Pl+Gen:  tavoi
    taho+N+Pl+Acc:  tavoid
    taho+N+Pl+Ill:  tavvoid
    taho+N+Pl+Loc:  tavoin
    taho+N+Pl+Com:  tavoiguin
    taho+N+Pl+Abe:  tavoittáá

  Noun - lajo:
    lajo+N+Sg+Nom:  lajo
    lajo+N+Sg+Gen:  lajo
    lajo+N+Sg+Acc:  lajo
    lajo+N+Sg+Ill:  lajon
    lajo+N+Sg+Loc:  laajoost
    lajo+N+Sg+Com:  lajoin
    lajo+N+Sg+Abe:  lajottáá
    lajo+N+Ess:  laijoon
    lajo+N+Par: laijood
    lajo+N+Pl+Nom:  lajoh
    lajo+N+Pl+Gen:  lajoi
    lajo+N+Pl+Acc:  lajoid
    lajo+N+Pl+Ill:  lajoid
    lajo+N+Pl+Loc:  lajoin
    lajo+N+Pl+Com:  lajoiguin
    lajo+N+Pl+Abe:  lajoittáá

  Noun - vajo:
    vajo+N+Sg+Nom:  vajo
    vajo+N+Sg+Gen:  vajo
    vajo+N+Sg+Acc:  vajo
    vajo+N+Sg+Ill:  vajon
    vajo+N+Sg+Loc:  vaajoost
    vajo+N+Sg+Com:  vajoin
    vajo+N+Sg+Abe:  vajottáá
    vajo+N+Ess:  vaijoon
    vajo+N+Par:  vaijood
    vajo+N+Pl+Nom:  vajoh
    vajo+N+Pl+Gen:  vajoi
    vajo+N+Pl+Acc:  vajoid
    vajo+N+Pl+Ill:  vajoid
    vajo+N+Pl+Loc:  vajoin
    vajo+N+Pl+Com:  vajoiguin
    vajo+N+Pl+Abe:  vajoittáá

  Noun - savo:
    savo+N+Sg+Nom:  savo
    savo+N+Sg+Gen:  savo
    savo+N+Sg+Acc:  savo
    savo+N+Sg+Ill:  savon
    savo+N+Sg+Loc:  saavoost
    savo+N+Sg+Com:  savoin
    savo+N+Sg+Abe:  savottáá
    savo+N+Ess:  savvoon
    savo+N+Par:  savvood
    savo+N+Pl+Nom:  savoh
    savo+N+Pl+Gen:  savoi
    savo+N+Pl+Acc:  savoid
    savo+N+Pl+Ill:  savvoid
    savo+N+Pl+Loc:  savoin
    savo+N+Pl+Com:  savoiguin
    savo+N+Pl+Abe:  savoittáá

  Noun - vašo:
    vašo+N+Sg+Nom:  vašo
    vašo+N+Sg+Gen:  vašo
    vašo+N+Sg+Acc:  vašo
    vašo+N+Sg+Ill:  vašon
    vašo+N+Sg+Loc:  vaššoost
    vašo+N+Sg+Com:  vašoin
    vašo+N+Sg+Abe:  vašottáá
    vašo+N+Ess:  vaššoon
    vašo+N+Par:  vaššood
    vašo+N+Pl+Nom:  vašoh
    vašo+N+Pl+Gen:  vašoi
    vašo+N+Pl+Acc:  vašoid
    vašo+N+Pl+Ill:  vašoid
    vašo+N+Pl+Loc:  vašoin
    vašo+N+Pl+Com:  vašoiguin
    vašo+N+Pl+Abe:  vašoittáá


  Noun - lahko:
    lahko+N+Sg+Nom:  lahko
    lahko+N+Sg+Gen:  lahko
    lahko+N+Sg+Acc:  lahko
    lahko+N+Sg+Ill:  laahkon
    lahko+N+Sg+Loc:  lahkoost
    lahko+N+Sg+Com:  lahkoin
    lahko+N+Sg+Abe:  lahkottáá
    lahko+N+Ess:  lahkon
    lahko+N+Par:  lahkod
    lahko+N+Pl+Nom:  lahkoh
    lahko+N+Pl+Gen:  lahkoi
    lahko+N+Pl+Acc:  lahkoid
    lahko+N+Pl+Ill:  lahkoid
    lahko+N+Pl+Loc:  lahkoin
    lahko+N+Pl+Com:  lahkoiguin
    lahko+N+Pl+Abe:  lahkoittáá

  Noun - saŋkko:
    saŋkko+N+Sg+Nom:  saŋkko
    saŋkko+N+Sg+Gen:  saŋko
    saŋkko+N+Sg+Acc:  saŋko
    saŋkko+N+Sg+Ill:  saaŋkon
    saŋkko+N+Sg+Loc:  saŋkkoost
    saŋkko+N+Sg+Com:  saŋkkoin
    saŋkko+N+Sg+Abe:  saŋkottáá
    saŋkko+N+Ess:  saŋkkon
    saŋkko+N+Par:  saŋkkod
    saŋkko+N+Pl+Nom:  saŋkoh
    saŋkko+N+Pl+Gen:  saŋkoi
    saŋkko+N+Pl+Acc:  saŋkkoid
    saŋkko+N+Pl+Ill:  saŋkkoid
    saŋkko+N+Pl+Loc:  saŋkoin
    saŋkko+N+Pl+Com:  saŋkoiguin
    saŋkko+N+Pl+Abe:  saŋkoittáá

  Noun - jasko:
    jasko+N+Sg+Nom:  jasko
    jasko+N+Sg+Gen:  jasko
    jasko+N+Sg+Gen:  jasko
    jasko+N+Sg+Ill:  jaaskon
    jasko+N+Sg+Loc:  jaskoost
    jasko+N+Sg+Com:  jaskoin
    jasko+N+Sg+Abe:  jaskottáá
    jasko+N+Ess:  jaskon
    jasko+N+Par:  jaskod
    jasko+N+Pl+Nom:  jaskoh
    jasko+N+Pl+Gen:  jaskoi
    jasko+N+Pl+Acc:  jaskoid
    jasko+N+Pl+Ill:  jaskoid
    jasko+N+Pl+Loc:  jaskoin
    jasko+N+Pl+Com:  jaskoiguin
    jasko+N+Pl+Abe:  jaskoittáá

  Noun - palo:
    palo+N+Sg+Nom:  palo
    palo+N+Sg+Gen:  palo
    palo+N+Sg+Acc:  palo
    palo+N+Sg+Ill:  palon
    palo+N+Sg+Loc:  paaloost
    palo+N+Sg+Com:  paloin
    palo+N+Sg+Abe:  palottáá
    palo+N+Ess:  palloon
    palo+N+Par:  pallood
    palo+N+Pl+Nom:  paloh
    palo+N+Pl+Gen:  paloi
    palo+N+Pl+Acc:  paloid
    palo+N+Pl+Ill:  paloid
    palo+N+Pl+Loc:  paloin
    palo+N+Pl+Com:  paloiguin
    palo+N+Pl+Abe:  paloittáá

  Noun - njamo:
    njamo+N+Sg+Nom:  njamo
    njamo+N+Sg+Gen:  njamo
    njamo+N+Sg+Acc:  njamo
    njamo+N+Sg+Ill:  njamon
    njamo+N+Sg+Loc:  njaamoost
    njamo+N+Sg+Com:  njamoin
    njamo+N+Sg+Abe:  njamottáá
    njamo+N+Ess:  njammoon
    njamo+N+Par:  njammood
    njamo+N+Pl+Nom:  njamoh
    njamo+N+Pl+Gen:  njamoi
    njamo+N+Pl+Acc:  njamoid
    njamo+N+Pl+Ill:  njamoid
    njamo+N+Pl+Loc:  njamoin
    njamo+N+Pl+Com:  njamoiguin
    njamo+N+Pl+Abe:  njamoittáá

  Noun - asto:
    asto+N+Sg+Nom:  asto
    asto+N+Sg+Gen:  asto
    asto+N+Sg+Acc:  asto
    asto+N+Sg+Ill:  aaston
    asto+N+Sg+Loc:  astoost
    asto+N+Sg+Com:  astoin
    asto+N+Sg+Abe:  astottáá
    asto+N+Ess:  aston
    asto+N+Par:  astod
    asto+N+Pl+Nom:  astoh
    asto+N+Pl+Gen:  astoi
    asto+N+Pl+Acc:  astoid
    asto+N+Pl+Ill:  astoid
    asto+N+Pl+Loc:  astoin
    asto+N+Pl+Com:  astoiguin
    asto+N+Pl+Abe:  astoittáá


  Noun - piano:
    piano+N+Sg+Nom:  piano
    piano+N+Sg+Gen:  piano
    piano+N+Sg+Acc:  piano
    piano+N+Sg+Ill:  pianon
    piano+N+Sg+Loc:  pianost
    piano+N+Sg+Com:  pianoin
    piano+N+Sg+Abe:  pianottáá
    piano+N+Ess:  pianon
    piano+N+Par:  pianon
    piano+N+Pl+Nom:  pianoh
    piano+N+Pl+Gen:  pianoi
    piano+N+Pl+Acc:  pianoid
    piano+N+Pl+Ill:  pianoid
    piano+N+Pl+Loc:  pianoin
    piano+N+Pl+Com:  pianoiguin
    piano+N+Pl+Abe:  pianoittáá

  Noun - kerho:
    kerho+N+Sg+Nom:  kerho
    kerho+N+Sg+Gen:  kerho
    kerho+N+Sg+Acc:  kerho
    kerho+N+Sg+Ill:  keerhon
    kerho+N+Sg+Loc:  kerhoost
    kerho+N+Sg+Com:  kerhoin
    kerho+N+Sg+Abe:  kerhottáá
    kerho+N+Ess:  kerhon
    kerho+N+Par:  kerhod
    kerho+N+Pl+Nom:  kerhoh
    kerho+N+Pl+Gen:  kerhoi
    kerho+N+Pl+Acc:  kerhoid
    kerho+N+Pl+Ill:  kerhoid
    kerho+N+Pl+Loc:  kerhoin
    kerho+N+Pl+Com:  kerhoiguin
    kerho+N+Pl+Abe:  kerhoittáá

  Noun - pircco:
    pircco+N+Sg+Nom:  pircco
    pircco+N+Sg+Gen:  pirco
    pircco+N+Sg+Acc:  pirco
    pircco+N+Sg+Ill:  piircon
    pircco+N+Sg+Loc:  pirccoost
    pircco+N+Sg+Com:  pirccoin
    pircco+N+Sg+Abe:  pircottáá
    pircco+N+Ess:  pirccon
    pircco+N+Par:  pirccon
    pircco+N+Pl+Nom:  pircoh
    pircco+N+Pl+Gen:  pircoi
    pircco+N+Pl+Acc:  pirccoid
    pircco+N+Pl+Ill:  pirccoid
    pircco+N+Pl+Loc:  pircoin
    pircco+N+Pl+Com:  pircoiguin
    pircco+N+Pl+Abe:  pircoittáá

  Noun - riddo:
    riddo+N+Sg+Nom:  riddo
    riddo+N+Sg+Gen:  rido
    riddo+N+Sg+Acc:  rido
    riddo+N+Sg+Ill:  riidon
    riddo+N+Sg+Loc:  riddoost
    riddo+N+Sg+Com:  riddoin
    riddo+N+Sg+Abe:  ridottáá
    riddo+N+Ess:  riddon
    riddo+N+Par:  riddod
    riddo+N+Pl+Nom:  ridoh
    riddo+N+Pl+Gen:  ridoi
    riddo+N+Pl+Acc:  riddoid
    riddo+N+Pl+Ill:  riddoid
    riddo+N+Pl+Loc:  ridoin
    riddo+N+Pl+Com:  ridoiguin
    riddo+N+Pl+Abe:  ridoittáá

  Noun - rijdo:
    rijdo+N+Sg+Nom:  rijdo
    rijdo+N+Sg+Gen:  rijdo
    rijdo+N+Sg+Acc:  rijdo
    rijdo+N+Sg+Ill:  riijdon
    rijdo+N+Sg+Loc: [rijdoost, riijdost]
    rijdo+N+Sg+Com:  rijdoin
    rijdo+N+Sg+Abe:  rijdottáá
    rijdo+N+Ess:  rijdon
    rijdo+N+Par:  rijdod
    rijdo+N+Pl+Nom:  rijdoh
    rijdo+N+Pl+Gen:  rijdoi
    rijdo+N+Pl+Acc:  rijdoid
    rijdo+N+Pl+Ill:  rijdoid
    rijdo+N+Pl+Loc:  rijdoin
    rijdo+N+Pl+Com:  rijdoiguin
    rijdo+N+Pl+Abe:  rijdoittáá

  Noun - pivdo:
    pivdo+N+Sg+Nom:  pivdo
    pivdo+N+Sg+Gen:  pivdo
    pivdo+N+Sg+Acc:  pivdo
    pivdo+N+Sg+Ill:  piivdon
    pivdo+N+Sg+Loc: [pivdoost, piivdost]
    pivdo+N+Sg+Com:  pivdoin
    pivdo+N+Sg+Abe:  pivdottáá
    pivdo+N+Ess:  pivdon
    pivdo+N+Par:  pivdod
    pivdo+N+Pl+Nom:  pivdoh
    pivdo+N+Pl+Gen: [piivdoi, pivdoi]
    pivdo+N+Pl+Acc:  pivdoid
    pivdo+N+Pl+Ill:  pivdoid
    pivdo+N+Pl+Loc:  pivdoin
    pivdo+N+Pl+Com:  pivdoiguin
    pivdo+N+Pl+Abe:  pivdoittáá

  Noun - šiljo:
    šiljo+N+Sg+Nom:  šiljo
    šiljo+N+Sg+Gen:  šiljo
    šiljo+N+Sg+Acc:  šiljo
    šiljo+N+Sg+Ill:  šiiljon
    šiljo+N+Sg+Loc:  šiljoost
    šiljo+N+Sg+Com:  šiljoin
    šiljo+N+Sg+Abe:  šiljottáá
    šiljo+N+Ess:  šiljon
    šiljo+N+Pl+Nom:  šiljoh
    šiljo+N+Pl+Gen:  šiljoi
    šiljo+N+Pl+Acc:  šiljoid
    šiljo+N+Pl+Ill:  šiljoid
    šiljo+N+Pl+Loc:  šiljoin
    šiljo+N+Pl+Com:  šiljoiguin
    šiljo+N+Pl+Abe:  šiljoittáá

  Noun - vihko:
    vihko+N+Sg+Nom:  vihko
    vihko+N+Sg+Gen:  vihko
    vihko+N+Sg+Acc:  vihko
    vihko+N+Sg+Ill:  viihkon
    vihko+N+Sg+Loc:  vihkoost
    vihko+N+Sg+Com:  vihkoin
    vihko+N+Sg+Abe:  vihkottáá
    vihko+N+Ess:  vihkon
    vihko+N+Pl+Nom:  vihkoh
    vihko+N+Pl+Gen:  vihkoi
    vihko+N+Pl+Acc:  vihkoid
    vihko+N+Pl+Ill:  vihkoid
    vihko+N+Pl+Loc:  vihkoin
    vihko+N+Pl+Com:  vihkoiguin
    vihko+N+Pl+Abe:  vihkoittáá

  Noun - kirkko:
    kirkko+N+Sg+Nom:  kirkko
    kirkko+N+Sg+Gen:  kirho
    kirkko+N+Sg+Acc:  kirho
    kirkko+N+Sg+Ill:  kiirkon
    kirkko+N+Sg+Loc:  kirhoost
    kirkko+N+Sg+Com:  kirhoin
    kirkko+N+Sg+Abe:  kirhottáá
    kirkko+N+Ess:  kirkkon
    kirkko+N+Pl+Nom:  kirhoh
    kirkko+N+Pl+Gen:  kirhoi
    kirkko+N+Pl+Acc:  kirhoid
    kirkko+N+Pl+Ill:  kirhoid
    kirkko+N+Pl+Loc:  kirhoin
    kirkko+N+Pl+Com:  kirhoiguin
    kirkko+N+Pl+Abe:  kirhoittáá

  Noun - ilo:
    ilo+N+Sg+Nom:  ilo
    ilo+N+Sg+Gen:  ilo
    ilo+N+Sg+Acc:  ilo
    ilo+N+Sg+Ill:  ilon
    ilo+N+Sg+Loc:  iiloost
    ilo+N+Sg+Com: [iilooin, iiloin]
    ilo+N+Sg+Abe:  ilottáá
    ilo+N+Ess:  illoon
    ilo+N+Pl+Nom:  iloh
    ilo+N+Pl+Gen:  iloi
    ilo+N+Pl+Acc:  iloid
    ilo+N+Pl+Ill:  illoid
    ilo+N+Pl+Loc:  iloin
    ilo+N+Pl+Com:  iloiguin
    ilo+N+Pl+Abe:  iloittáá

  Noun - hillo:
    hillo+N+Sg+Nom:  hillo
    hillo+N+Sg+Gen:  hilo
    hillo+N+Sg+Acc:  hilo
    hillo+N+Sg+Ill:  hiilon
    hillo+N+Sg+Loc:  hilloost
    hillo+N+Sg+Com:  hilloin
    hillo+N+Sg+Abe:  hilottáá
    hillo+N+Ess:  hillon
    hillo+N+Pl+Nom:  hiloh
    hillo+N+Pl+Gen:  hiloi
    hillo+N+Pl+Acc:  hilloid
    hillo+N+Pl+Ill:  hilloid
    hillo+N+Pl+Loc:  hiloin
    hillo+N+Pl+Com:  hiloiguin
    hillo+N+Pl+Abe:  hiloittáá

  Noun - millo:
    millo+N+Sg+Nom:  millo
    millo+N+Sg+Gen:  milo
    millo+N+Sg+Acc:  milo
    millo+N+Sg+Ill:  miilon
    millo+N+Sg+Loc:  milloost
    millo+N+Sg+Com:  milloin
    millo+N+Sg+Abe:  milottáá
    millo+N+Ess:     millon
    millo+N+Pl+Nom:  miloh
    millo+N+Pl+Gen:  miloi
    millo+N+Pl+Acc:  milloid
    millo+N+Pl+Ill:  milloid
    millo+N+Pl+Loc:  miloin
    millo+N+Pl+Com:  miloiguin
    millo+N+Pl+Abe:  miloittáá

  Noun - himo:
    himo+N+Sg+Nom:  himo
    himo+N+Sg+Gen:  himo
    himo+N+Sg+Acc:  himo
    himo+N+Sg+Ill:  himon
    himo+N+Sg+Loc:  hiimoost
    himo+N+Sg+Com: [hiimooin, hiimoin]
    himo+N+Sg+Abe:  himottáá
    himo+N+Ess:  himmoon
    himo+N+Pl+Nom:  himoh
    himo+N+Pl+Gen:  himoi
    himo+N+Pl+Acc:  himoid
    himo+N+Pl+Ill:  himoid
    himo+N+Pl+Loc:  himoin
    himo+N+Pl+Com:  himoiguin
    himo+N+Pl+Abe:  himoittáá

  Noun - pino:
    pino+N+Sg+Nom:  pino
    pino+N+Sg+Gen:  pino
    pino+N+Sg+Acc:  pino
    pino+N+Sg+Ill:  pinon
    pino+N+Sg+Loc:  piinoost
    pino+N+Sg+Com:  pinoin
    pino+N+Sg+Abe:  pinottáá
    pino+N+Ess:  pinnoon
    pino+N+Pl+Nom:  pinoh
    pino+N+Pl+Gen:  pinoi
    pino+N+Pl+Acc:  pinoid
    pino+N+Pl+Ill:  pinoid
    pino+N+Pl+Loc:  pinoin
    pino+N+Pl+Com:  pinoiguin
    pino+N+Pl+Abe:  pinoittáá

  Noun - sino:
    sino+N+Sg+Nom:  sino
    sino+N+Sg+Gen:  sino
    sino+N+Sg+Acc:  sino
    sino+N+Sg+Ill:  sinon
    sino+N+Sg+Loc:  siinoost
    sino+N+Sg+Com:  sinoin
    sino+N+Sg+Abe:  sinottáá
    sino+N+Ess:  sinnoon
    sino+N+Pl+Nom:  sinoh
    sino+N+Pl+Gen:  sinoi
    sino+N+Pl+Acc:  sinoid
    sino+N+Pl+Ill:  sinoid
    sino+N+Pl+Loc:  sinoin
    sino+N+Pl+Com:  sinoiguin
    sino+N+Pl+Abe:  sinoittáá

  Noun - tinno:
    tinno+N+Sg+Nom:  tinno
    tinno+N+Sg+Gen:  tino
    tinno+N+Sg+Acc:  tino
    tinno+N+Sg+Ill:  tiinon
    tinno+N+Sg+Loc:  tinnoost
    tinno+N+Sg+Com:  tinnoin
    tinno+N+Sg+Abe:  tinottáá
    tinno+N+Ess:  tinnoon
    tinno+N+Pl+Nom:  tinoh
    tinno+N+Pl+Gen:  tinoi
    tinno+N+Pl+Acc:  tinoid
    tinno+N+Pl+Ill:  tinnoid
    tinno+N+Pl+Loc:  tinoin
    tinno+N+Pl+Com:  tinoiguin
    tinno+N+Pl+Abe:  tinoittáá

  Noun - kirno:
    kirno+N+Sg+Nom:  kirno
    kirno+N+Sg+Gen:  kirno
    kirno+N+Sg+Acc:  kirno
    kirno+N+Sg+Ill:  kiirnon
    kirno+N+Sg+Loc:  kirnoost
    kirno+N+Sg+Com:  kirnoin
    kirno+N+Sg+Abe:  kirnottáá
    kirno+N+Ess:  kirnon
    kirno+N+Pl+Nom:  kirnoh
    kirno+N+Pl+Gen:  kirnoi
    kirno+N+Pl+Acc:  kirnoid
    kirno+N+Pl+Ill:  kirnoid
    kirno+N+Pl+Loc:  kirnoin
    kirno+N+Pl+Com:  kirnoiguin
    kirno+N+Pl+Abe:  kirnoittáá

  Noun - lippo:
    lippo+N+Sg+Nom:  lippo
    lippo+N+Sg+Gen:  lipo
    lippo+N+Sg+Acc:  lipo
    lippo+N+Sg+Ill:  liipon
    lippo+N+Sg+Loc:  lippoost
    lippo+N+Sg+Com:  lippoin
    lippo+N+Sg+Abe:  lipottáá
    lippo+N+Ess:  lippon
    lippo+N+Pl+Nom:  lipoh
    lippo+N+Pl+Gen:  lipoi
    lippo+N+Pl+Acc:  lippoid
    lippo+N+Pl+Ill:  lippoid
    lippo+N+Pl+Loc:  lipoin
    lippo+N+Pl+Com:  lipoiguin
    lippo+N+Pl+Abe:  lipoittáá

  Noun - rippo:
    rippo+N+Sg+Nom:  rippo
    rippo+N+Sg+Gen:  ripo
    rippo+N+Sg+Acc:  ripo
    rippo+N+Sg+Ill:  riipon
    rippo+N+Sg+Loc:  rippoost
    rippo+N+Sg+Com:  rippoin
    rippo+N+Sg+Abe:  ripottáá
    rippo+N+Ess:  rippon
    rippo+N+Pl+Nom:  ripoh
    rippo+N+Pl+Gen:  ripoi
    rippo+N+Pl+Acc:  rippoid
    rippo+N+Pl+Ill:  rippoid
    rippo+N+Pl+Loc:  ripoin
    rippo+N+Pl+Com:  ripoiguin
    rippo+N+Pl+Abe:  ripoittáá

  Noun - nitro:
    nitro+N+Sg+Nom:  nitro
    nitro+N+Sg+Gen:  nitro
    nitro+N+Sg+Acc:  nitro
    nitro+N+Sg+Ill:  niitron
    nitro+N+Sg+Loc:  nitroost
    nitro+N+Sg+Com:  nitroin
    nitro+N+Sg+Abe:  nitrottáá
    nitro+N+Ess:  nitron
    nitro+N+Pl+Nom:  nitroh
    nitro+N+Pl+Gen:  nitroi
    nitro+N+Pl+Acc:  nitroid
    nitro+N+Pl+Ill:  nitroid
    nitro+N+Pl+Loc:  nitroin
    nitro+N+Pl+Com:  nitroiguin
    nitro+N+Pl+Abe:  nitroittáá

  Noun - pisso:
    pisso+N+Sg+Nom:  pisso
    pisso+N+Sg+Gen:  piso
    pisso+N+Sg+Acc:  piso
    pisso+N+Sg+Ill:  piison
    pisso+N+Sg+Loc:  pissoost
    pisso+N+Sg+Com:  pissoin
    pisso+N+Sg+Abe:  pisottáá
    pisso+N+Ess:  pisson
    pisso+N+Pl+Nom:  pisoh
    pisso+N+Pl+Gen:  pisoi
    pisso+N+Pl+Acc: [pisoid, pissoid]
    pisso+N+Pl+Ill:  pissoid
    pisso+N+Pl+Loc:  pisoin
    pisso+N+Pl+Com:  pisoiguin
    pisso+N+Pl+Abe:  pisoittáá

  Noun - ito:
    ito+N+Sg+Nom:  ito
    ito+N+Sg+Gen:  iđo
    ito+N+Sg+Acc:  iđo
    ito+N+Sg+Ill:  iton
    ito+N+Sg+Loc:  iiđoost
    ito+N+Sg+Com:  iiđooin
    ito+N+Sg+Abe:  iđottáá
    ito+N+Ess:  ittoon
    ito+N+Pl+Nom:  iđoh
    ito+N+Pl+Gen:  iđoi
    ito+N+Pl+Acc:  iđoid
    ito+N+Pl+Ill:  iiđooid
    ito+N+Pl+Loc:  iđoin
    ito+N+Pl+Com:  iđoiguin
    ito+N+Pl+Abe:  iđoittáá

  Noun - kisto:
    kisto+N+Sg+Nom:  kisto
    kisto+N+Sg+Gen:  kisto
    kisto+N+Sg+Acc:  kisto
    kisto+N+Sg+Ill:  kiiston
    kisto+N+Sg+Loc:  kistoost
    kisto+N+Sg+Com:  kistoin
    kisto+N+Sg+Abe:  kistottáá
    kisto+N+Ess:  kiston
    kisto+N+Pl+Nom:  kistoh
    kisto+N+Pl+Gen:  kistoi
    kisto+N+Pl+Acc:  kistoid
    kisto+N+Pl+Ill:  kistoid
    kisto+N+Pl+Loc:  kistoin
    kisto+N+Pl+Com:  kistoiguin
    kisto+N+Pl+Abe:  kistoittáá

  Noun - listo:
    listo+N+Sg+Nom:  listo
    listo+N+Sg+Gen:  listo
    listo+N+Sg+Acc:  listo
    listo+N+Sg+Ill:  liiston
    listo+N+Sg+Loc:  listoost
    listo+N+Sg+Com:  listoin
    listo+N+Sg+Abe:  listottáá
    listo+N+Ess:  liston
    listo+N+Pl+Nom:  listoh
    listo+N+Pl+Gen:  listoi
    listo+N+Pl+Acc:  listoid
    listo+N+Pl+Ill:  listoid
    listo+N+Pl+Loc:  listoin
    listo+N+Pl+Com:  listoiguin
    listo+N+Pl+Abe:  listoittáá

  Noun - litto:
    litto+N+Sg+Nom:  litto
    litto+N+Sg+Gen:  lito
    litto+N+Sg+Acc:  lito
    litto+N+Sg+Ill:  liiton
    litto+N+Sg+Loc:  littoost
    litto+N+Sg+Com:  littoin
    litto+N+Sg+Abe:  litottáá
    litto+N+Ess:  litton
    litto+N+Pl+Nom:  litoh
    litto+N+Pl+Gen:  litoi
    litto+N+Pl+Acc:  littoid
    litto+N+Pl+Ill:  littoid
    litto+N+Pl+Loc:  litoin
    litto+N+Pl+Com:  litoiguin
    litto+N+Pl+Abe:  litoittáá

  Noun - mitto:
    mitto+N+Sg+Nom:  mitto
    mitto+N+Sg+Gen:  mito
    mitto+N+Sg+Acc:  mito
    mitto+N+Sg+Ill:  miiton
    mitto+N+Sg+Loc:  mittoost
    mitto+N+Sg+Com:  mittoin
    mitto+N+Sg+Abe:  mitottáá
    mitto+N+Ess:  mitton
    mitto+N+Pl+Nom:  mitoh
    mitto+N+Pl+Gen:  mitoi
    mitto+N+Pl+Acc:  mittoid
    mitto+N+Pl+Ill:  mittoid
    mitto+N+Pl+Loc:  mitoin
    mitto+N+Pl+Com:  mitoiguin
    mitto+N+Pl+Abe:  mitoittáá

  Noun - nijtto:
    nijtto+N+Sg+Nom:  nijtto
    nijtto+N+Sg+Gen:  nijto
    nijtto+N+Sg+Acc:  nijto
    nijtto+N+Sg+Ill:  niijton
    nijtto+N+Sg+Loc: [niijtost, nijttoost]
    nijtto+N+Sg+Com:  nijttoin
    nijtto+N+Sg+Abe:  nijtottáá
    nijtto+N+Ess:  nijtton
    nijtto+N+Pl+Nom:  nijtoh
    nijtto+N+Pl+Gen: [niijtoi, nijtoi]
    nijtto+N+Pl+Acc:  niijtoid
    nijtto+N+Pl+Ill:  nijttoid
    nijtto+N+Pl+Loc:  niijtoin
    nijtto+N+Pl+Com:  nijtoiguin
    nijtto+N+Pl+Abe:  nijtoittáá

  Noun - sijvo:
    sijvo+N+Sg+Nom:  sijvo
    sijvo+N+Sg+Gen: [sijvo, siijvo]
    sijvo+N+Sg+Acc: [sijvo, siijvo]
    sijvo+N+Sg+Ill:  siijvon
    sijvo+N+Sg+Loc: [siijvost, sijvoost]
    sijvo+N+Sg+Com:  sijvoin
    sijvo+N+Sg+Abe:  sijvottáá
    sijvo+N+Ess:  sijvon
    sijvo+N+Pl+Nom: [sijvoh, siijvoh]
    sijvo+N+Pl+Gen: [siijvoi, sijvoi]
    sijvo+N+Pl+Acc:  siijvoid
    sijvo+N+Pl+Ill:  sijvoid
    sijvo+N+Pl+Loc:  siijvoin
    sijvo+N+Pl+Com:  sijvoiguin
    sijvo+N+Pl+Abe:  sijvoittáá

  Noun - tipšo:
    tipšo+N+Sg+Nom:  tipšo
    tipšo+N+Sg+Gen:  tipšo
    tipšo+N+Sg+Acc:  tipšo
    tipšo+N+Sg+Ill:  tiipšon
    tipšo+N+Sg+Loc:  tipšoost
    tipšo+N+Sg+Com:  tipšoin
    tipšo+N+Sg+Abe:  tipšottáá
    tipšo+N+Ess:  tipšon
    tipšo+N+Pl+Nom:  tipšoh
    tipšo+N+Pl+Gen:  tipšoi
    tipšo+N+Pl+Acc:  tipšoid
    tipšo+N+Pl+Ill:  tipšoid
    tipšo+N+Pl+Loc:  tipšoin
    tipšo+N+Pl+Com:  tipšoiguin
    tipšo+N+Pl+Abe:  tipšoittáá

  Noun - huilo:
    huilo+N+Sg+Nom:  huilo
    huilo+N+Sg+Gen:  hUilo
    huilo+N+Sg+Acc:  hUilo
    huilo+N+Sg+Ill:  huuilon
    huilo+N+Sg+Loc:  huiloost
    huilo+N+Sg+Com:  huiloin
    huilo+N+Sg+Abe:  hUilottáá
    huilo+N+Ess:  huilon
    huilo+N+Pl+Nom:  hUiloh
    huilo+N+Pl+Gen:  hUiloi
    huilo+N+Pl+Acc:  huuiloid
    huilo+N+Pl+Ill:  huiloid
    huilo+N+Pl+Loc:  hUiloin
    huilo+N+Pl+Com:  hUiloiguin
    huilo+N+Pl+Abe:  hUiloittáá

  Noun - tobdo:
    tobdo+N+Sg+Nom:  tobdo
    tobdo+N+Sg+Gen:  tobdo
    tobdo+N+Sg+Acc:  tobdo
    tobdo+N+Sg+Ill:  toobdon
    tobdo+N+Sg+Loc:  tobdoost
    tobdo+N+Sg+Com:  tobdoin
    tobdo+N+Sg+Abe:  tobdottáá
    tobdo+N+Ess:  tobdon
    tobdo+N+Pl+Nom:  tobdoh
    tobdo+N+Pl+Gen:  tobdoi
    tobdo+N+Pl+Acc:  tobdoid
    tobdo+N+Pl+Ill:  tobdoid
    tobdo+N+Pl+Loc:  tobdoin
    tobdo+N+Pl+Com:  tobdoiguin
    tobdo+N+Pl+Abe:  tobdoittáá

  Noun - oljo:
    oljo+N+Sg+Nom:  oljo
    oljo+N+Sg+Gen:  oljo
    oljo+N+Sg+Acc:  oljo
    oljo+N+Sg+Ill:  ooljon
    oljo+N+Sg+Loc:  oljoost
    oljo+N+Sg+Com:  oljoin
    oljo+N+Sg+Abe:  oljottáá
    oljo+N+Ess:  oljon
    oljo+N+Pl+Nom:  oljoh
    oljo+N+Pl+Gen:  oljoi
    oljo+N+Pl+Acc:  oljoid
    oljo+N+Pl+Ill:  oljoid
    oljo+N+Pl+Loc:  oljoin
    oljo+N+Pl+Com:  oljoiguin
    oljo+N+Pl+Abe:  oljoittáá

  Noun - okko:
    okko+N+Sg+Nom:  okko
    okko+N+Sg+Gen:  oho
    okko+N+Sg+Acc:  oho
    okko+N+Sg+Ill:  ookon
    okko+N+Sg+Loc:  ohhoost
    okko+N+Sg+Com:  ohhoin
    okko+N+Sg+Abe:  ohottáá
    okko+N+Ess:  okkon
    okko+N+Pl+Nom:  ohoh
    okko+N+Pl+Gen:  ohoi
    okko+N+Pl+Acc:  ohoid
    okko+N+Pl+Ill:  ohhoid
    okko+N+Pl+Loc:  ohoin
    okko+N+Pl+Com:  ohoiguin
    okko+N+Pl+Abe:  ohoittáá

  Noun - osko:
    osko+N+Sg+Nom:  osko
    osko+N+Sg+Gen:  osko
    osko+N+Sg+Acc:  osko
    osko+N+Sg+Ill:  ooskon
    osko+N+Sg+Loc:  oskoost
    osko+N+Sg+Com:  oskoin
    osko+N+Sg+Abe:  oskottáá
    osko+N+Ess:  oskon
    osko+N+Pl+Nom:  oskoh
    osko+N+Pl+Gen:  oskoi
    osko+N+Pl+Acc:  oskoidoskoid
    osko+N+Pl+Ill:  oskoid
    osko+N+Pl+Loc:  oskoin
    osko+N+Pl+Com:  oskoiguin
    osko+N+Pl+Abe:  oskoittáá

  Noun - koško:
    koško+N+Sg+Nom:  koško
    koško+N+Sg+Gen:  koško
    koško+N+Sg+Acc:  koško
    koško+N+Sg+Ill:  kooškon
    koško+N+Sg+Loc:  koškoost
    koško+N+Sg+Com:  koškoin
    koško+N+Sg+Abe:  koškottáá
    koško+N+Ess:  koškon
    koško+N+Pl+Nom:  koškoh
    koško+N+Pl+Gen:  koškoi
    koško+N+Pl+Acc:  koškoid
    koško+N+Pl+Ill:  koškoid
    koško+N+Pl+Loc:  koškoin
    koško+N+Pl+Com:  koškoiguin
    koško+N+Pl+Abe:  koškoittáá

  Noun - kolo:
    kolo+N+Sg+Nom:  kolo
    kolo+N+Sg+Gen:  kolo
    kolo+N+Sg+Acc:  kolo
    kolo+N+Sg+Ill:  kolon
    kolo+N+Sg+Loc:  kooloost
    kolo+N+Sg+Com:  koloin
    kolo+N+Sg+Abe:  kolottáá
    kolo+N+Ess:  kolloon
    kolo+N+Pl+Nom:  koloh
    kolo+N+Pl+Gen:  koloi
    kolo+N+Pl+Acc:  koloid
    kolo+N+Pl+Ill:  kolloid
    kolo+N+Pl+Loc:  koloin
    kolo+N+Pl+Com:  koloiguin
    kolo+N+Pl+Abe:  koloittáá

  Noun - ronno:
    ronno+N+Sg+Nom:  ronno
    ronno+N+Sg+Gen:  rono
    ronno+N+Sg+Acc:  rono
    ronno+N+Sg+Ill:  roonon
    ronno+N+Sg+Loc:  ronnoost
    ronno+N+Sg+Com:  ronnoin
    ronno+N+Sg+Abe:  ronottáá
    ronno+N+Ess:  ronnon
    ronno+N+Pl+Nom:  ronoh
    ronno+N+Pl+Gen:  ronoi
    ronno+N+Pl+Acc:  ronnoid
    ronno+N+Pl+Ill:  ronnoid
    ronno+N+Pl+Loc:  ronnoin
    ronno+N+Pl+Com:  ronoiguin
    ronno+N+Pl+Abe:  ronoittáá

  Noun - joto:
    joto+N+Sg+Nom:  joto
    joto+N+Sg+Gen:  jođo
    joto+N+Sg+Acc:  jođo
    joto+N+Sg+Ill:  joton
    joto+N+Sg+Loc:  joođoost
    joto+N+Sg+Com:  jođoin
    joto+N+Sg+Abe:  jođottáá
    joto+N+Ess:  jottoon
    joto+N+Pl+Nom:  jođoh
    joto+N+Pl+Gen:  jođoi
    joto+N+Pl+Acc:  jođoid
    joto+N+Pl+Ill:  jođoid
    joto+N+Pl+Loc:  jođoin
    joto+N+Pl+Com:  jođoiguin
    joto+N+Pl+Abe:  jođoittáá

  Noun - roto:
    roto+N+Sg+Nom:  roto
    roto+N+Sg+Gen:  rođo
    roto+N+Sg+Acc:  rođo
    roto+N+Sg+Ill:  roton
    roto+N+Sg+Loc:  roođoost
    roto+N+Sg+Com:  rođoin
    roto+N+Sg+Abe:  rođottáá
    roto+N+Ess:  rottoon
    roto+N+Pl+Nom:  rođoh
    roto+N+Pl+Gen:  rođoi
    roto+N+Pl+Acc:  rođoid
    roto+N+Pl+Ill:  rođoid
    roto+N+Pl+Loc:  rođoin
    roto+N+Pl+Com:  rođoiguin
    roto+N+Pl+Abe:  rođoiguin

  Noun - potto:
    potto+N+Sg+Nom:  potto
    potto+N+Sg+Gen:  poto
    potto+N+Sg+Acc:  poto
    potto+N+Sg+Ill:  pooton
    potto+N+Sg+Loc:  pottoost
    potto+N+Sg+Com:  pottoin
    potto+N+Sg+Abe:  potottáá
    potto+N+Ess:  potton
    potto+N+Pl+Nom:  potoh
    potto+N+Pl+Gen:  potoi
    potto+N+Pl+Acc:  pottoid
    potto+N+Pl+Ill:  pottoid
    potto+N+Pl+Loc:  potoin
    potto+N+Pl+Com:  potoiguin
    potto+N+Pl+Abe:  potoittáá

  Noun - torvo:
    torvo+N+Sg+Nom:  torvo
    torvo+N+Sg+Gen:  torvo
    torvo+N+Sg+Acc:  torvo
    torvo+N+Sg+Ill:  toorvon
    torvo+N+Sg+Loc:  torvoost
    torvo+N+Sg+Com:  torvoin
    torvo+N+Sg+Abe:  torvottáá
    torvo+N+Ess:  torvon
    torvo+N+Pl+Nom:  torvoh
    torvo+N+Pl+Gen:  torvoi
    torvo+N+Pl+Acc:  torvoid
    torvo+N+Pl+Ill:  torvoid
    torvo+N+Pl+Loc:  torvoin
    torvo+N+Pl+Com:  torvoiguin
    torvo+N+Pl+Abe:  torvoittáá

  Noun - kođo:
    kođo+N+Sg+Nom:  kođo
    kođo+N+Sg+Gen:  kođo
    kođo+N+Sg+Acc:  kođo
    kođo+N+Sg+Ill:  kođon
    kođo+N+Sg+Loc:  koođoost
    kođo+N+Sg+Com:  kođoin
    kođo+N+Sg+Abe:  kođottáá
    kođo+N+Ess:  kođđoon
    kođo+N+Pl+Nom:  kođoh
    kođo+N+Pl+Gen:  kođoi
    kođo+N+Pl+Acc:  kođoid
    kođo+N+Pl+Ill:  kođoid
    kođo+N+Pl+Loc:  kođoin
    kođo+N+Pl+Com:  kođoiguin
    kođo+N+Pl+Abe:  kođoittáá

  Noun - uddo:
    uddo+N+Sg+Nom:  uddo
    uddo+N+Sg+Gen:  udo
    uddo+N+Sg+Acc:  udo
    uddo+N+Sg+Ill:  uudon
    uddo+N+Sg+Loc:  uddoost
    uddo+N+Sg+Com:  uddoin
    uddo+N+Sg+Abe:  udottáá
    uddo+N+Ess:  uddon
    uddo+N+Pl+Nom:  udoh
    uddo+N+Pl+Gen:  udoi
    uddo+N+Pl+Acc:  uddoid
    uddo+N+Pl+Ill:  uddoid
    uddo+N+Pl+Loc:  udoin
    uddo+N+Pl+Com:  udoiguin
    uddo+N+Pl+Abe:  udoittáá

  Noun - muddo:
    muddo+N+Sg+Nom:  muddo
    muddo+N+Sg+Gen:  mudo
    muddo+N+Sg+Acc:  mudo
    muddo+N+Sg+Ill:  muudon
    muddo+N+Sg+Loc:  muddoost
    muddo+N+Sg+Com:  muddoin
    muddo+N+Sg+Abe:  mudottáá
    muddo+N+Ess:  muddon
    muddo+N+Pl+Nom:  mudoh
    muddo+N+Pl+Gen:  mudoi
    muddo+N+Pl+Acc:  muddoid
    muddo+N+Pl+Ill:  muddoid
    muddo+N+Pl+Loc:  mudoin
    muddo+N+Pl+Com:  mudoiguin
    muddo+N+Pl+Abe:  mudoittáá

  Noun - puddo:
    puddo+N+Sg+Nom:  puddo
    puddo+N+Sg+Gen:  pudo
    puddo+N+Sg+Acc:  pudo
    puddo+N+Sg+Ill:  puudon
    puddo+N+Sg+Loc:  puddoost
    puddo+N+Sg+Com:  puddoin
    puddo+N+Sg+Abe:  pudottáá
    puddo+N+Ess:  puddon
    puddo+N+Pl+Nom:  pudoh
    puddo+N+Pl+Gen:  pudoi
    puddo+N+Pl+Acc:  puddoid
    puddo+N+Pl+Ill:  puddoid
    puddo+N+Pl+Loc:  pudoin
    puddo+N+Pl+Com:  pudoiguin
    puddo+N+Pl+Abe:  pudoittáá

  Noun - suddo:
    suddo+N+Sg+Nom:  suddo
    suddo+N+Sg+Gen:  sudo
    suddo+N+Sg+Acc:  sudo
    suddo+N+Sg+Ill:  suudon
    suddo+N+Sg+Loc:  suddoost
    suddo+N+Sg+Com:  suddoin
    suddo+N+Sg+Abe:  sudottáá
    suddo+N+Ess:  suddon
    suddo+N+Pl+Nom:  sudoh
    suddo+N+Pl+Gen:  sudoi
    suddo+N+Pl+Acc:  suddoid
    suddo+N+Pl+Ill:  suddoid
    suddo+N+Pl+Loc:  sudoin
    suddo+N+Pl+Com:  sudoiguin
    suddo+N+Pl+Abe:  sudoittáá

  Noun - purdo:
    purdo+N+Sg+Nom:  purdo
    purdo+N+Sg+Gen:  purdo
    purdo+N+Sg+Acc:  purdo
    purdo+N+Sg+Ill:  puurdon
    purdo+N+Sg+Loc:  purdoost
    purdo+N+Sg+Com:  purdoin
    purdo+N+Sg+Abe:  purdottáá
    purdo+N+Ess:  purdon
    purdo+N+Pl+Nom:  purdoh
    purdo+N+Pl+Gen:  purdoi
    purdo+N+Pl+Acc:  purdoid
    purdo+N+Pl+Ill:  purdoid
    purdo+N+Pl+Loc:  purdoin
    purdo+N+Pl+Com:  purdoiguin
    purdo+N+Pl+Abe:  purdoittáá

  Noun - ruŋgo:
    ruŋgo+N+Sg+Nom:  ruŋgo
    ruŋgo+N+Sg+Gen:  ruŋgo
    ruŋgo+N+Sg+Acc:  ruŋgo
    ruŋgo+N+Sg+Ill:  ruuŋgon
    ruŋgo+N+Sg+Loc:  ruŋgoost
    ruŋgo+N+Sg+Com:  ruŋgoin
    ruŋgo+N+Sg+Abe:  ruŋgottáá
    ruŋgo+N+Ess:  ruŋgon
    ruŋgo+N+Pl+Nom:  ruŋgoh
    ruŋgo+N+Pl+Gen:  ruŋgoi
    ruŋgo+N+Pl+Acc:  ruŋgoid
    ruŋgo+N+Pl+Ill:  ruŋgoid
    ruŋgo+N+Pl+Loc:  ruŋgoin
    ruŋgo+N+Pl+Com:  ruŋgoiguin
    ruŋgo+N+Pl+Abe:  ruŋgoittáá

  Noun - urkko:
    urkko+N+Sg+Nom:  urkko
    urkko+N+Sg+Gen:  urko
    urkko+N+Sg+Acc:  urko
    urkko+N+Sg+Ill:  uurkon
    urkko+N+Sg+Loc:  urkkoost
    urkko+N+Sg+Com:  urkkoin
    urkko+N+Sg+Abe:  urkottáá
    urkko+N+Ess:  urkkon
    urkko+N+Pl+Nom:  urkoh
    urkko+N+Pl+Gen:  urkoi
    urkko+N+Pl+Acc:  urkoid
    urkko+N+Pl+Ill:  urkkoid
    urkko+N+Pl+Loc:  urkoin
    urkko+N+Pl+Com:  urkoiguin
    urkko+N+Pl+Abe:  urkoittáá

  Noun - lukko:
    lukko+N+Sg+Nom:  lukko
    lukko+N+Sg+Gen:  luho
    lukko+N+Sg+Acc:  luho
    lukko+N+Sg+Ill:  luukon
    lukko+N+Sg+Loc:  luhhoost
    lukko+N+Sg+Com:  luhhoin
    lukko+N+Sg+Abe:  luhottáá
    lukko+N+Ess:  lukkon
    lukko+N+Pl+Nom:  luhoh
    lukko+N+Pl+Gen:  luhoi
    lukko+N+Pl+Acc:  luhoid
    lukko+N+Pl+Ill:  luhhoid
    lukko+N+Pl+Loc:  luhoin
    lukko+N+Pl+Com:  luhoiguin
    lukko+N+Pl+Abe:  luhoittáá

  Noun - puško:
    puško+N+Sg+Nom:  puško
    puško+N+Sg+Gen:  puško
    puško+N+Sg+Acc:  puško
    puško+N+Sg+Ill:  puuškon
    puško+N+Sg+Loc:  puškoost
    puško+N+Sg+Com:  puškoin
    puško+N+Sg+Abe:  puškottáá
    puško+N+Ess:  puškon
    puško+N+Pl+Nom:  puškoh
    puško+N+Pl+Gen:  puškoi
    puško+N+Pl+Acc:  puškoid
    puško+N+Pl+Ill:  puškoid
    puško+N+Pl+Loc:  puškoin
    puško+N+Pl+Com:  puškoiguin
    puško+N+Pl+Abe:  puškoittáá

  Noun - ullo:
    ullo+N+Sg+Nom:  ullo
    ullo+N+Sg+Gen:  ulo
    ullo+N+Sg+Acc:  ulo
    ullo+N+Sg+Ill:  uulon
    ullo+N+Sg+Loc:  ulloost
    ullo+N+Sg+Com:  ulloin
    ullo+N+Sg+Abe:  ulottáá
    ullo+N+Ess:  ullon
    ullo+N+Pl+Nom:  uloh
    ullo+N+Pl+Gen:  uloi
    ullo+N+Pl+Acc:  uloid
    ullo+N+Pl+Ill:  ulloid
    ullo+N+Pl+Loc:  uloin
    ullo+N+Pl+Com:  uloiguin
    ullo+N+Pl+Abe:  uloittáá

  Noun - kulo:
    kulo+N+Sg+Nom:  kulo
    kulo+N+Sg+Gen:  kulo
    kulo+N+Sg+Acc:  kulo
    kulo+N+Sg+Ill:  kulon
    kulo+N+Sg+Loc:  kuuloost
    kulo+N+Sg+Com:  kuulooin
    kulo+N+Sg+Abe:  kulottáá
    kulo+N+Ess:  kulloon
    kulo+N+Pl+Nom:  kuloh
    kulo+N+Pl+Gen:  kuloi
    kulo+N+Pl+Acc:  kuloid
    kulo+N+Pl+Ill:  kulloid
    kulo+N+Pl+Loc:  kuloin
    kulo+N+Pl+Com:  kuloiguin
    kulo+N+Pl+Abe:  kuloittáá

  Noun - humo:
    humo+N+Sg+Nom:  humo
    humo+N+Sg+Gen:  humo
    humo+N+Sg+Acc:  humo
    humo+N+Sg+Ill:  huumon
    humo+N+Sg+Loc:  huumoost
    humo+N+Sg+Com:  huumooin
    humo+N+Sg+Abe:  humottáá
    humo+N+Ess:  hummoon
    humo+N+Pl+Nom:  humoh
    humo+N+Pl+Gen:  humoi
    humo+N+Pl+Acc:  humoid
    humo+N+Pl+Ill:  humoid
    humo+N+Pl+Loc:  humoin
    humo+N+Pl+Com:  humoiguin
    humo+N+Pl+Abe:  humoittáá

  Noun - sutto:
    sutto+N+Sg+Nom:  sutto
    sutto+N+Sg+Gen:  suto
    sutto+N+Sg+Acc:  suto
    sutto+N+Sg+Ill:  suuton
    sutto+N+Sg+Loc:  suttoost
    sutto+N+Sg+Com:  suttoin
    sutto+N+Sg+Abe:  sutottáá
    sutto+N+Ess:  sutton
    sutto+N+Pl+Nom:  sutoh
    sutto+N+Pl+Gen:  sutoi
    sutto+N+Pl+Acc: [sutoid, suttoid]
    sutto+N+Pl+Ill:  suttoid
    sutto+N+Pl+Loc:  sutooin
    sutto+N+Pl+Com:  sutoiguin
    sutto+N+Pl+Abe:  sutoittáá

  Noun - mušto:
    mušto+N+Sg+Nom:  mušto
    mušto+N+Sg+Gen:  mušto
    mušto+N+Sg+Acc:  mušto
    mušto+N+Sg+Ill:  muušton
    mušto+N+Sg+Loc:  muštoost
    mušto+N+Sg+Com:  muštoin
    mušto+N+Sg+Abe:  muštottáá
    mušto+N+Ess:  mušton
    mušto+N+Pl+Nom:  muštoh
    mušto+N+Pl+Gen:  muštoi
    mušto+N+Pl+Acc:  muštoid
    mušto+N+Pl+Ill:  muštoid
    mušto+N+Pl+Loc:  muštoin
    mušto+N+Pl+Com:  muštoiguin
    mušto+N+Pl+Abe:  muštoittáá

  Noun - euro:
    euro+N+Sg+Nom:  euro
    euro+N+Sg+Gen:  euro
    euro+N+Sg+Acc:  euro
    euro+N+Sg+Ill:  euron
    euro+N+Sg+Loc:  eurost
    euro+N+Sg+Com:  euroin
    euro+N+Sg+Abe:  eurottáá
    euro+N+Ess:  euron
    euro+N+Pl+Nom:  euroh
    euro+N+Pl+Gen:  euroi
    euro+N+Pl+Acc:  euroid
    euro+N+Pl+Ill:  euroid
    euro+N+Pl+Loc:  euroin
    euro+N+Pl+Com:  euroiguin
    euro+N+Pl+Abe:  euroittáá

